# 求教陈版主及各位高人

提问人：忘沧雨 时间：2017-07-18 17:12:32
公司在注册成立前期及注册成立初期，股东代垫了很多费用，包括员工工资，项目设计费等。请问这些代垫的费用是否可以计入公司相关成本费用，然后贷方计入其他应付款，然后再冲销应付款，计入实收资本？这种股东代垫费用一般应该怎么处理，谢谢！

回答人：chenyiwei
子公司对于股东代垫的费用和支出，应根据其是否符合确认为本企业资产的条件，分别计入相关资产成本或成本、费用科目。对应的贷方科目，可根据是否需要偿还给母公司，确认为对母公司的负债或资本公积。 你说的情况，子公司就该代垫费用如果确认一项对母公司的负债，则鉴于此时往往没有正规的合同，不符合《公司注册资本登记管理规定（ 2014 年修订）》（国家工商行政管理总局令第 64 号）第七条的规定，所以不能直接以债权转股权的方式对子公司增资。